臺灣板橋地方法院民事判決　　　　　　　100年度訴字第142號
原　　　告　賴宜榛
　　　　　　鄧徵幸
前列二人共同
訴訟代理人　黃慧仙律師
　　　　　　趙元昊律師
被　　　告　金格彩色製版股份有限公司
法定代理人　徐玉美
上列當事人間請求確認董事關係不存在事件，經本院於民國100
年3月2日言詞辯論終結，判決如下：
    主      文
確認原告與被告間董事委任關係，自民國九十九年十二月二十二
日起不存在。
訴訟費用由被告負擔。
    事實及理由
一、原告起訴主張：
    原告賴宜榛及鄧徵幸均擔任被告公司董事，惟二人先後多次
    以信函向被告表達辭任之意思，最後一次係被告於民國99年
    12月21日收受辭職信，但被告卻不予處理而導致經濟部中部
    辦公室公司登記資料仍將原告二人登記為被告公司董事，爰
    聲明訴請確認原告與被告間董事委任關係，自99年12月22日
    起不存在。
二、被告之抗辯：
    被告公司已呈歇業狀態，公司監察人雖登記為徐玉美，但伊
    本身也是受害人並沒有實際參與公司業務，自己也要辭職等
    語並聲明駁回原告之訴。
三、法院之判斷：
  (一)按公司與董事間訴訟，除法律另有規定外，由監察人代表公
    司，股東會亦得另選代表公司為訴訟之人，公司法第213條
    訂有明文，本件原告係以被告金格彩色製版股份有限公司董
    事地位提起本件訴訟，並以登記為該公司監察人之徐玉美為
    被告公司之法定代理人，於法相符，合先敘明。
  (二)次按確認法律關係之訴，非原告有即受確認判決之法律上利
    益者，不得提起之；確認證書真偽或為法律關係基礎事實存
    否之訴，亦同，民事訴訟法第247 條第1 項定有明文。又法
    律關係之存否不明確，致原告在私法上之地位有受侵害之危
    險，而此危險得以對於被告之確認判決除去之者，即得依民
    事訴訟法第247 條之規定提起確認之訴（最高法院52年台上
    字第1922號判例意旨參照）。本件原告在主管機關經濟部之
    被告公司登記資料中，確將原告列為董事乙節，有被告公司
    變更登記表影本在卷可按，是客觀上確有使人認為原告係被
    告公司之董事及兩造間有委任關係存在而應負法律上董事責
    任之虞，致原告私法上之地位有受侵害之危險，且此項不明
    確亦非不得以確認之訴予以排除，揆諸前揭判例意旨，應認
    原告有受確認判決之法律上利益。
  (三)再按公司與董事間之關係，除公司法另有規定外，依民法關
    於委任之規定，公司法第192條第4項定有明文。又委任契約
    當事人之任何一方，得隨時終止委任契約，民法第549條第1
    項亦定有明文。本件原告二人均為被告公司董事，任期自98
    年3月5日起至101年3月4日止，有被告公司變更登記表在卷
    可稽（本院卷第26頁、第27頁），原告主張被告公司已於99
    年12月21日收受渠等之辭職信，故訴請確認與被告間董事委
    任關係，自翌日起即99年12月22日起不存在，業據提出辭職
    信函及中華郵政掛號郵件收件回執為證（本院卷第6頁、第
    8頁），堪信原告前述主張之事實為真實，被告雖抗抗辯公
    司已呈歇業狀態，監察人本身也是受害人並沒有實際參與公
    司業務，自己也要辭職等語縱屬真實，亦無礙原告辭去董事
    職務之意思。從而，原告請求確認其與被告間之董事委任關
    係，自99年12月22日起不存在，為有理由，應予准許。
四、結論：原告之訴為有理由，依民事訴訟法第78條，判決如主
    文。
中    華    民    國  100    年    3    月     23    日
                  民事第一庭    法  官  黎文德
以上正本係照原本作成
如對本判決上訴，須於判決送達後20日內向本院提出上訴狀。如
委任律師提起上訴者，應一併繳納上訴審裁判費。
中    華    民    國  100    年    3    月     23    日
                                書記官  呂昆